【裁判字號】    89,抗國,3
【裁判日期】    891228
【裁判案由】    國家賠償
【裁判全文】
臺灣高等法院臺南分院民事裁定  八十九年度抗國字第三號  ｊ
      抗  告  人  甲  ○  ○
右抗告人因與相對人內政部警政署間國家賠償事件，對於中華民國八十九年八月八日
臺灣嘉義地方法院八十九年度國字第四號所為裁定，提起抗告，本院裁定如左：
      主      文
原裁定廢棄，發回台灣嘉義地方法院。
      理      由
一、按依國家賠償法第十二條之規定：損害賠償之訴，除依本法規定外，適用民事訴
    訟法之規定；又因侵權行為涉訟者，得由行為地之法院管轄；侵權行為地跨連或
    散在數法院管轄區域內者，各該法院俱有管轄權；同一訴訟，數法院有管轄權者
    ，原告得向任何其中一法院起訴。民事訴訟法第十五條第一項、第二十一條、第
    二十二條分別定有明文。所謂「行為地」，非專指實施侵權行為之處所而言，即
    侵權行為結果發生之處所，亦不失為行為地，最高法院以五十六年度台抗字第三
    六九號著有判例。
二、本件原起訴略稱：伊前任職花蓮縣警察局時，因取締非法電動玩具遭誣陷疏縱人
    犯而經前台灣省政府警政廳令予停職，案經法院判決無罪；於八十六年九月八日
    向服務單位申請復職，嘉義市警察局先後於同年九月九日、八十七年一月十二日
    分別函報前台灣省政府警政廳；伊不服警政廳未於法定期限內作為，及台灣省政
    府所為復審決定，經公務人員保障暨培訓委員會再復審決定准伊復職。因依法申
    請復職，因前台灣省政府警政廳違法繼續停職處分，而受有一百五十五萬二千七
    百二十六元之損害，爰依國家賠償法第二條第二項、第九條第一、三項、司法院
    大法官會議釋字第四六九號解釋意旨，求為判命相對人如數賠付並法定遲延利息
    。
三、原裁定以：相對人設址於台北市○○○路○段七號，依民事訴訟法第二條第一項
    之規定，認應由台灣台北地方法院管轄，固非無據。惟抗告人既係主張依國家賠
    償法第二條第二項之規定請求，其性質即為侵權行為法律關係，則實施侵權行為
    之處所及結果發生之處所，均屬侵權行為地，右有一於轄區內，即應有管轄權。
    本件抗告人既主張該侵權行為損害發生地在伊任職之嘉義市警察局，若屬實，其
    主張即非無據，原法院以無管轄權為由，裁定移送台灣台北地方法院，尚有未洽
    。抗告人請求廢棄原裁定，為有理由，並發回原法院。
四、據上論結，本件抗告為有理由，依民事訴訟法第四百九十二條第二項裁定如主文
    。
中      華      民      國    八十九    年      十二    月    二十八    日
                                    臺灣高等法院臺南分院民事第三庭
~B1審判長法官  林    輝    雄
~B2      法官  高    明    發
~B3      法官  丁    振    昌
右為正本係照原本作成。
如對本裁定抗告，須於裁定送達後十日內向本院提出抗告狀，並應繳納抗告費新台幣
四十五元。
中      華      民      國    八十九    年      十二    月    三十      日
~B法院書記官  黃    惠    美


司法院資訊處製作；財團法人民間司法改革基金會備份。
